【裁判字號】    89,易,1379
【裁判日期】    890417
【裁判案由】    毒品危害防制條例
【裁判全文】
臺灣高雄地方法院刑事判決                        八十九年度易字第一三七九號
    公  訴  人  臺灣高雄地方法院檢察署檢察官
    被      告  甲○○
右列被告因毒品危害防制條例案件，經檢察官提起公訴（八十九年度毒偵字第三六○
號），本院判決如左：
    主  文
甲○○連續施用第二級毒品，處有期徒刑參月。如易科罰金以參佰元折算壹日。
扣案之殘留安非他命吸食器燈泡壹個沒收銷燬之。
    事  實
一、甲○○於民國八十八年間因施用毒品案件，經本院以八十八年度毒聲字第七二一
    八號裁定送觀察、勒戒後，認無繼續施用毒品之傾向，由臺灣高雄地方法院檢察
    署檢察官於八十八年十月十五日以八十八年度毒偵字第一五六○號不起訴處分確
    定。惟仍不知悔改，明知安非他命係第二級毒品，竟基於概括之犯意，自八十八
    年十二月間某日起至八十八年十二月二十九日止，連續在高雄縣大寮鄉○○路三
    四七號六樓住處，施用第二級毒品安非他命多次，而為警於八十九年一月四日下
    午五時許，在其上開住處查獲，並扣得殘留安非他命之吸食器燈泡一個。經依本
    院以八十九年度毒聲字第一三四號裁定送觀察、勒戒後，認有繼續施用毒品傾向
    。
二、案經高雄縣警察局鳳山分局移送臺灣高雄地方法院檢察署檢察官偵查起訴。
    理  由
一、右揭事實，迭據被告甲○○於警訊及偵審中坦承不諱，並有殘留安非他命之吸食
    器燈泡一個扣案可資佐證，而該物經送請高雄醫學院附設中和紀念醫院檢驗結果
    ，有甲基安非他命反應，有該院八十九年二月二十二日編號Ｐ0000000號
    檢驗報告單一紙可參。至被告為警查獲時之尿液經送請高雄縣衛生局檢驗結果，
    並未呈現甲基安非他命陽性反應，固有該局八十九年一月七日八九煙檢字第五二
    號煙毒尿液檢驗成績書一紙在卷可按，然甲基安非他命經口服投與後，約百分之
    七十於二十四小時內可自尿液中排出，又其尿液內含甲基安非他命成分之檢出，
    與投與甲基安非他命的量、個人體質、檢驗儀器之精密度有關，通常採尿化驗是
    否呈陽性反應，應以投與後二十四小時內所採者為宜，此有行政院衛生署藥物食
    品檢驗局（８０）藥檢醫字第四五二九號函可查，故前開檢驗結果顯僅足徵被告
    於八十九年一月四日下午五時許（即為警採集尿液時），往前回溯二十四小時內
    某時，並無施用第二級毒品安非他命之行為，亦符被告前開所述其施用安非他命
    毒品之時間。再參以被告於八十九年一月五日經檢察官依本院八十九年度毒聲第
    一三四號刑事裁定送觀察、勒戒後，認仍有繼續施用傾向等情，亦有本院上開刑
    事裁定書、臺灣高雄地方法院檢察署檢察官觀察勒戒處分執行指揮書暨回證、臺
    灣高雄看守所附設勒戒處所八十九年一月十四日高所坤戒勒字第一一八號函各一
    件附卷可稽，其觀察勒戒期間，既經醫師評定有繼續施用毒品傾向，顯見其入所
    前確有施用毒品之情事，綜上，被告之自白與事實相符，應堪採信。而被告於八
    十八年間因施用毒品案件，經本院以八十八年度毒聲字第七二一八號裁定送觀察
    、勒戒後，認無繼續施用毒品之傾向，由臺灣高雄地方法院檢察署檢察官於八十
    八年十月十五日以八十八年度毒偵字第一五六○號不起訴處分確定，有該不起訴
    處分書一紙附卷可憑，其於五年內再犯毒品危害防制條例第十條之罪，經觀察、
    勒戒後，認有繼續施用毒品之傾向，再由本院以八十九年度毒聲字第七一二號刑
    事裁定送強制戒治，亦有本院八十九年度毒聲字第一三四號送觀察、勒戒裁定書
    、臺灣高雄看守所附設勒戒處所八十九年一月十四日高所坤戒勒字第一一八號函
    所附有繼續施用毒品傾向證明書及本院八十九年度毒聲字第七一二號強制戒治裁
    定書影本各一件附卷可查。是本件事證明確，被告上開犯行洵堪認定。
二、查安非他命係毒品危害防制條例第二條第二項所稱之第二級毒品，不得持有、施
    用，被告竟持之以施用，核其所為，係犯毒品危害防制條例第十條第二項之施用
    第二級毒品罪。其先後多次施用犯行，時間緊接、手法及罪名均同，顯係基於概
    括犯意而為之，為連續犯，應論以一罪。其先後多次持有安非他命，亦係基於概
    括之犯意，本應以連續持有論，惟其持有後，進而施用，其持有行為應被其施用
    之行為所吸收，不另論罪。審酌被告素行，且施用毒品經觀察勒戒後又再犯相同
    罪行，顯見意志不堅，惟其犯罪係戕害自身，尚未害及他人，所犯情節非重及犯
    罪後坦承犯行態度尚佳等一切情狀，量處如主文所示之刑，並諭知易科罰金之折
    算標準。末查被告於八十九年一月四日下午五時許為警查獲時，並扣得殘留安非
    他命之吸食器燈泡一個，經送高雄醫學院附設中和紀念醫院檢驗結果，有甲基安
    非他命反應，有該院八十九年二月二十二日編號Ｐ0000000號檢驗報告單
    一紙可參，顯與安非他命毒品無法分離，應視同第二級毒品安非他命，依毒品危
    害防制條例第十八條第一項前段規定併予宣告沒收並銷燬之。
據上論斷，應依刑事訴訟法第二百九十九條第一項前段，毒品危害防制條例第十條第
二項、第二十條第三項，第十八條第一項前段，刑法第十一條、第五十六條、第四十
一條，罰金罰鍰提高標準條例第二條，判決如主文。
中      華      民      國      八十九    年    四      月    十七      日
                                  臺灣高雄地方法院刑事庭
                                      法  官  李麗珠
右正本證明與原本無異。
如不服本判決，應於判決送達後十日內，向本院提出上訴狀。
                                      書記官  簡鴻雅
中    華    民    國      八十九      年      四      月      十八      日
附錄本案判決論罪科刑法條：
毒品危害防制條例第十條第二項：
施用第二級毒品者，處三年以下有期徒刑。


司法院資訊處製作；財團法人民間司法改革基金會備份。
